Inventaris van het archief van de Semarang-Joana Stoomtrammaatschappij, 1881-1947 (1952)
Nationaal Archief, Den Haag
Semarang-Joana Stoomtram Maatschappij
Semarang-Joana Stoomtram Mij.
1881-1952
merendeel 1881-1947
I25032
62.60 meter; 334 inventarisnummers.
Normale geschreven, getypte en gedrukte documenten, geen bijzondere handschriften.
Nationaal Archief, Den Haag
Semarang-Joana Stoomtrammaatschappij
Het archief bestaat uit correspondentie-dossiers betreffende onderwerpen als bruggen en bestellingen van rijtuigen, wagens en locomotieven, met name geleverd door Beijnes en Werkspoor. Er zijn verder briefwisselingen omtrent ongevallen, ontsporingen van treinen of wagens, botsingen en branden aanwezig. Daarnaast stukken betreffende de boekhouding, concessies en aanleg en verbetering van lijnen, stations en kunstwerken. Van een groot aantal suikerfabrieken, hout- en petroleummaatschappijen zijn vervoersovereenkomsten bewaard gebleven. Het archief bevat agenda's van inkomende en uitgaande correspondentie.
Archiefvorming
Geschiedenis van het archiefbeheer
De verwerving van het archief
Het archief is door schenking verworven.
2.20
Aanwijzingen voor de gebruiker
Openbaarheidsbeperkingen
Volledig openbaar.
Materiële beperkingen
Aanvraaginstructie
Openbare archiefstukken kunnen online worden aangevraagd en gereserveerd. U kunt dit ook via de terminals in de studiezaal van het Nationaal Archief doen. Om te kunnen reserveren dient u de volgende stappen te volgen:
U maakt een profiel aan op www.gahetna.nl, en logt vervolgens in
Via de archiefinventaris (alleen de beschrijvingen met rode nummers) selecteert u het gewenste archiefstuk door op de knop 'Reserveren' te klikken
In het volgende scherm geeft u aan op welke dag u het archiefstuk wilt inzien
Indien u zich bevindt in de studiezaal en een tafelnummer heeft ontvangen kunt u dit nummer vermelden. Als u geen tafelnummer heeft kunt u tafelnummer 777 laten staan
Vervolgens bevestigt u uw reservering door deze te versturen.
Verwant materiaal
Beschikbaarheid van kopieën
Beschrijving van de series en archiefbestanddelen
- Correspondentie - Dossiers., A
  - 1. Administratie.
    - Directie en statuten., a
      - Doos nr. 1., 1
        - Commissarissen, algemeen. Correspondentie omtrent oproeping voor vergaderingen, presentiegelden, tantièmes, benoeming en aftreding van commissarissen. 1892-1896, dossier nr. 2-I
        - Commissarissen, algemeen. Correspondentie omtrent oproeping voor vergaderingen, presentiegelden, tantièmes, benoeming en aftreding van commissarissen. 1897-1905, dossier nr. 2-II
        - Commissarissen, algemeen. Correspondentie omtrent oproeping voor vergaderingen, presentiegelden, tantièmes, benoeming en aftreding van commissarissen. 1906-1912, dossier nr. 2-III
        - Commissarissen, algemeen. Correspondentie omtrent oproeping voor vergaderingen, presentiegelden, tantièmes, benoeming en aftreding van commissarissen. 1913-1915, dossier nr. 2-IV
      - Doos nr. 2., 2
        - Commissarissen, algemeen. Correspondentie omtrent oproeping voor vergaderingen, presentiegelden, tantièmes, benoeming en aftreding van commissarissen. 1916-1919, dossier nr. 2-V
        - Commissarissen, algemeen. Correspondentie omtrent oproeping voor vergaderingen, presentiegelden, tantièmes, benoeming en aftreding van commissarissen. 1920-1922, dossier nr. 2-VI
        - Commissarissen, algemeen. Correspondentie omtrent oproeping voor vergaderingen, presentiegelden, tantièmes, benoeming en aftreding van commissarissen. 1923-1924, dossier nr. 2-VII
        - Commissarissen, algemeen. Correspondentie omtrent oproeping voor vergaderingen, presentiegelden, tantièmes, benoeming en aftreding van commissarissen. 1925-1926, dossier nr. 2-VIII
        - Commissarissen, algemeen. Correspondentie omtrent oproeping voor vergaderingen, presentiegelden, tantièmes, benoeming en aftreding van commissarissen. 1927, dossier nr. 2-IX
        - Vergaderingen van aandeelhouders. 1927, dossier nr. 4
    - Algemene administratie in Nederland., b
      (hierover zijn in dit archief geen stukken aanwezig).
    - Bijdragen en lidmaatschappen., c
      - Doos nr. 3., 3
        - Technische school te Semarang. Correspondentie omtrent het verkrijgen van vaste jaarlijkse bijdragen, aanstelling en uitzending van een directeur in het innen van jaarlijkse bijdragen. 1906-1907, dossier nr. 45-I
        - Technische school te Semarang. Correspondentie omtrent het verkrijgen van vaste jaarlijkse bijdragen, aanstelling en uitzending van een directeur in het innen van jaarlijkse bijdragen. 1908-1912, dossier nr. 45-II
        - Technische school te Semarang. Correspondentie omtrent het verkrijgen van vaste jaarlijkse bijdragen, aanstelling en uitzending van een directeur in het innen van jaarlijkse bijdragen. 1913-1918, dossier nr. 45-III
        - Technische school te Semarang. Correspondentie omtrent het verkrijgen van vaste jaarlijkse bijdragen, aanstelling en uitzending van een directeur in het innen van jaarlijkse bijdragen. 1919, dossier nr. 45-IV
    - Algemene administratie in Indië., d
      - Doos nr. 3., 3
        - Beschouwingen over de inrichting van het archief. 1899-1901, dossier nr. 81
        - Beheer en administratie van de werk - plaats en het magazijn. 1905, dossier nr. 83
        - Contrôle op de tarieven., Herziening kaartsysteem. 1908-1910; dossier nr. 84
        - Correspondentie omtrent register der overheidsbeschikkingen. 1924, dossier nr. 89
      - Doos nr. 4., 4
        - Aangelegenheden van algemene aard op financieel gebied. 1882-1886, dossier nr. 101-I
        - Hoofdvertegenwoordiger, algemeen. 1887-1890, dossier nr. 101-II
        - Hoofdvertegenwoordiger, algemeen. 1891-1893, dossier nr. 101-III
        - Hoofdvertegenwoordiger, algemeen. 1894-1895, dossier nr. 101-IV
        - Hoofdvertegenwoordiger, algemeen. 1896-1900, dossier nr. 101-V
      - Doos nr. 5., 5
        - Hoofdvertegenwoordiger, algemeen. 1901-1905, dossier nr. 101-VI
        - Hoofdvertegenwoordiger, algemeen. 1906-1908, dossier nr. 101-VII
        - Hoofdvertegenwoordiger, algemeen. 1909-1912, dossier nr. 101-VIII
        - Hoofdvertegenwoordiger, algemeen. 1913, dossier nr. 101-IX
        - Chef exploitatie (aanleg), algemeen. 1883-1893, dossier nr. 102-I
        - Chef exploitatie (aanleg), algemeen. 1894-1911, dossier nr. 102-II
        - Chef exploitatie (aanleg), algemeen. 1912-1925, dossier nr. 102-III
      - Doos nr. 6., 6
        - Correspondentie omtrent ongevallen, ontsporingen van treinen of wagens, botsingen en branden. 1883-1897, dossier nr. 129-I
        - Correspondentie omtrent ongevallen, ontsporingen van treinen of wagens, botsingen en branden. 1898-1905, dossier nr. 129-II
        - Correspondentie omtrent ongevallen, ontsporingen van treinen of wagens, botsingen en branden. 1906-1922, dossier nr. 129-III
        - Correspondentie omtrent ongevallen, ontsporingen van treinen of wagens, botsingen en branden. 1923-1931, dossier nr. 129-IV
        - Correspondentie omtrent ongevallen, ontsporingen van treinen of wagens, botsingen en branden. 1932, dossier nr. 129-V
        - Rechtzaken. 1885, dossier nr. 132
      - Doos nr. 7., 7
        - Bospercelen. 1890-1907, dossier nr. 136-I
        - Bospercelen. 1908, dossier nr. 136-II
    - Vergaderingen in Indië., e
      Hierover zijn in dit archief geen stukken aanwezig.
    - Verslagen en rapporten., f
      - Doos nr. 7., 7
        - Maandverslagen van de aanleg der lijn Rembang - Blora. 1882-1884, dossier nr. 171-a
        - Maandverslagen van de aanleg der lijn Rembang - Blora. 1887, dossier nr. 171-b
        - Maandverslagen der lijn Wirosari - Blora. 1892-1894, dossier nr. 171-c
        - Zijlijn Majoeng Petjangaan. 1894-1895, dossier nr. 171-d
        - Lijn Joana - Lasem. 1898-1900, dossier nr. 171-e
        - Maandverslagen van de aanleg der lijn Rembang - Blora. 1898-1902, dossier nr. 171-f
      - Doos nr. 8., 8
        - Maandverslagen van de aanleg der lijn Blora - Tjepoe. 1898-1901, dossier nr. 171-g
        - Lijn Majong - Welahan. 1900, dossier nr. 171-h
        - Maandverslagen van de lijn Joana - Tajoe. 1900, dossier nr. 181-f
        - Inspectieverslagen van de hoofdvertegenwoordiger bestemd voor commissarissen. 1883-1895, dossier nr. 181-i
        - Inspectieverslagen van de hoofdvertegenwoordiger bestemd voor commissarissen. 1896, dossier nr. 181-II
        - Inspectieverslagen van de hoofdvertegenwoordiger voor de directie. 1896, dossier nr. 182
        - Inspectieverslagen van de hoofdvertegenwoordiger, Correspondentie. 1883, dossier nr. 183
        - Diverse correspondentie. 1913-1914, dossier nr. 184
      - Doos nr. 9., 9
        - Jaarverslagen met bijlagen. 1885-1900, dossier nr. 191-I
        - Jaarverslagen met bijlagen. 1901-1903, dossier nr. 191-2
        - Jaarverslagen met bijlagen. 1904-1906, dossier nr. 191-3
        - Jaarverslagen met bijlagen. 1906-1908, dossier nr. 191-4
        - Jaarverslagen met bijlagen. 1909-1910, dossier nr. 191-5
      - Doos nr. 10., 10
        - Jaarverslagen met bijlagen. 1911-1912, dossier nr. 191-6
        - Jaarverslagen met bijlagen. 1913-1914, dossier nr. 191-7
        - Jaarverslagen met bijlagen. 1915-1916, dossier nr. 191-8
      - Doos nr. 11., 11
        - Jaarverslagen met bijlagen. 1917-1918, dossier nr. 191-9
        - Jaarverslagen met bijlagen. 1919-1920, dossier nr. 191-10
        - Jaarverslagen met bijlagen. 1920-1922, dossier nr. 191-11
      - Doos nr. 12., 12
        - Jaarverslagen met bijlagen. 1923-1924, dossier nr. 191-12
        - Jaarverslagen met bijlagen. 1925, dossier nr. 191-13
        - Jaarverslagen met bijlagen. 1926, dossier nr. 191-14
      - Doos nr. 13., 13
        - Jaarverslagen met bijlagen. 1927, dossier nr. 191-15
        - Jaarverslagen met bijlagen. 1928, dossier nr. 191-16
        - Jaarverslagen met bijlagen. 1929, dossier nr. 191-17
        - Jaarverslagen met bijlagen. 1930, dossier nr. 191-18
      - Doos nr. 14., 14
        - Jaarverslagen met bijlagen. 1931, dossier nr. 191-19
        - Jaarverslagen met bijlagen. 1932, dossier nr. 191-20
        - Jaarverslagen met bijlagen. 1933, dossier nr. 191-21
        - Jaarverslagen met bijlagen. 1934, dossier nr. 191-22
      - Doos nr. 15., 15
        - Jaarverslagen met bijlagen. 1935, dossier nr. 191-23
        - Jaarverslagen met bijlagen. 1936, dossier nr. 191-24
        - Jaarverslagen met bijlagen. 1937, dossier nr. 191-25
        - Jaarverslagen met bijlagen. 1938, dossier nr. 191-26
      - Doos nr. 16., 16
        - Jaarverslagen van de chef der exploitatie. Correspondentie. 1886-1906, dossier nr. 192-I
        - Jaarverslagen van de chef der exploitatie. Correspondentie. 1907-1919, dossier nr. 192-II
        - Jaarverslagen van de chef der exploitatie. Correspondentie. 1920-1927, dossier nr. 192-III
        - Jaarverslagen van de chef der exploitatie. Correspondentie. 1928-1940, dossier nr. 192-IV
        - Correspondentie omtrent jaarverslagen. 1937-1938, dossier nr. 196
    - Wetgeving en overheidsvoorschriften., g
      - Doos nr. 16., 16
        - Correspondentie omtrent vergunningen voor het kappen van bomen en voor de aanleg van een landbouwtram. 1908-1924, dossier nr. 236
      - Doos nr. 17., 17
        - Goedkeuring tekeningen regerings - autoriteiten. 1882-1907, dossier nr. 246-I
        - Goedkeuring tekeningen regerings - autoriteiten. 1908-1912, dossier nr. 246-II
        - Goedkeuring tekeningen regerings - autoriteiten. 1913, dossier nr. 246-III
        - Toezending goedgekeurde tekeningen en daarbij behorende besluiten naar Indië. 1886-1912, dossier nr. 248-I
        - Toezending goedgekeurde tekeningen en daarbij behorende besluiten naar Indië. 1913-1931, dossier nr. 248-II
        - Goedkeuring tekeningen in verband met gebruik openbare weg. 1900-1901, dossier nr. 249
    - Dienstvoorschriften en reglementen., h
      - Doos nr. 18., 18
        - Dienstreglement. 1881, dossier nr. 271
        - Dienstorders en circulaires voor het personeel. Correspondentie. 1897, dossier nr. 274
    - Regelingen en overeenkomsten (Uitgezonderd vervoer)., i
      - Doos nr. 18., 18
        - Rechten op gronden, Verpondingsbelasting. 1882-1896, dossier nr. 291-I
        - Rechten op gronden, Verpondingsbelasting. 1897-1901, dossier nr. 291-II
        - Rechten op gronden, Verpondingsbelasting. 1902-1912, dossier nr. 291-III
      - Doos nr. 19., 19
        - Rechten op gronden, Verpondingsbelasting. 1913-1916, dossier nr. 291-IV
        - Rechten op gronden, Verpondingsbelasting. 1917-1920, dossier nr. 291-V
        - Rechten op gronden, Verpondingsbelasting. 1921-1926, dossier nr. 291-VI
        - Rechten op gronden, Verpondingsbelasting. 1927-1933, dossier nr. 291-VII
        - Rechten op gronden, Verpondingsbelasting. 1934-1937, dossier nr. 291-VIII
        - Rechten op gronden, Verpondingsbelasting. 1938, dossier nr. 291-IX
      - Doos nr. 20., 20
        - Huur en verhuur van roerende en onroerende goederen. 1883-1914, dossier nr. 294-I
        - Huur en verhuur van roerende en onroerende goederen. 1915-1918, dossier nr. 294-II
        - Huur en verhuur van roerende en onroerende goederen. 1919-1921, dossier nr. 294-III
        - Huur en verhuur van roerende en onroerende goederen. 1922-1923, dossier nr. 294-IV
      - Doos nr. 21., 21
        - Huur en verhuur van roerende en onroerende goederen. 1924-1926, dossier nr. 294-V
        - Huur en verhuur van roerende en onroerende goederen. 1927-1928, dossier nr. 294-VI
        - Huur en verhuur van roerende en onroerende goederen. 1929-1930, dossier nr. 294-VII
        - Huur en verhuur van roerende en onroerende goederen. 1931, dossier nr. 294-VIII
        - Registreren van overeenkomsten chef exploitatie. Algemeen. 1900-1931, dossier nr. 301
    - Verschillende onderwerpen., j
      - Doos nr. 22., 22
        - Diverse correspondentie met de Nederlandse Indische Spoorweg Mij. 1881-1914, dossier nr. 331
        - Agentschap Nederlands - Zuidafrikaanse Spoorwegmaatschappij, voor de aanleg van dwarsliggers. Keuring van Djitihout voor Beijnes. 1890-1901, dossier nr. 332
        - (Geheime) correspondentie omtrent aanleg spoorweg Wirisari - Koewoe. 1894-1896, dossier nr. 333
        - 25 jarig bestaan der maatschappij, gedenkboek, correspondentie. 1906-1907, dossier nr. 334-I
        - 25 jarig bestaan der maatschappij, gedenkboek, correspondentie. 1907-1921, dossier nr. 334-2
        - Gedenkboek, geschiedkundig overzicht. 1907, dossier nr. 355-1
        - 25 jarige bestaan der maatschappij, gedenkboek, bijlagen. 1907, dossier nr. 355-2
      - Doos nr. 23., 23
        - Voorlichtingsbureau voor gemeente aangelegenheden. 1908-1910, dossier nr. 336
  - 2. Bestellingen.
    - Aanvraag en uitzendingen van goederen., a
      - Doos nr. 23., 23
        - Vlampijpen, vuurkisten en vuurbruggen. 1893, dossier nr. 380
        - Prijsopgaven van machines voor de technische school te Semarang. 1939, dossier nr. 381
        - Correspondentie omtrent bestelling spoorweg Decauville - materieel. 1911, dossier nr. 383
        - Bestellingen voor de uitbreiding der werkplaats te Semarang. 1910-1911, dossier nr. 403-a-I
        - Bestellingen voor de uitbreiding der werkplaats te Semarang. 1912-1913, dossier nr. 403-a-II
        - Bestellingen voor de ombouwing C.S. te Semarang en voor de inrichting der werkplaats te Pengapon. 1897-1900, dossier nr. 403-I
        - Bestellingen voor de ombouwing C.S. te Semarang en voor de inrichting der werkplaats te Pengapon. 1901-1902, dossier nr. 403-II
      - Doos nr. 24., 24
        - Bestellingen van draisines en lorries. 1882-1909, dossier nr. 408-I
        - Bestellingen van draisines en lorries. 1910-1913, dossier nr. 408-II
        - Bestellingen van draisines en lorries. 1914-1924, dossier nr. 408-III
        - Bestellingen van draisines en lorries. 1926, dossier nr. 408-IV
        - Bestellingen van vlampijpen, vuurkisten en vuurbruggen. 1895-1925, dossier nr. 415-I
        - Bestelling van vlampijpen, vuurkisten en vuurbruggen. 1926-1938, dossier nr. 415-II
        - Bestelling van vlampijpen, vuurkisten en vuurbruggen. 1940, dossier nr. 415-III
      - Doos nr. 25., 25
        - Levering van bruggen en bijbehorende onderdelen door de Union. 1890-1907, dossier nr. 418
        - Levering van bruggen en bijbehorende onderdelen door de Union. 1886-1892, dossier nr. 419-I
        - Levering van bruggen en bijbehorende onderdelen door de Union. 1893-1898, dossier nr. 419-II
        - Levering van bruggen en bijbehorende onderdelen door de Union. 1899-1906, dossier nr. 419-III
      - Doos nr. 26., 26
        - Levering bruggen voor de lijn Rambang - Blora - Tjepoe, Joana - Rembang - Lasem en Joana - Tajoe - Pkis. 1898, dossier nr. 420-I
        - Levering bruggen voor de lijn Rambang - Blora - Tjepoe, Joana - Rembang - Lasem en Joana - Tajoe - Pkis. 1898, dossier nr. 420-II
        - Levering ten behoeve van de versterking en vernieuwing van bruggen. 1902-1906, dossier nr. 421-I
        - Levering ten behoeve van de versterking en vernieuwing van bruggen. 1907, dossier nr. 421-II
        - Levering ten behoeve van de versterking en vernieuwing van bruggen. 1908, dossier nr. 421-III
      - Doos nr. 27., 27
        - Levering ten behoeve van de versterking en vernieuwing van bruggen. 1909, dossier nr. 421-IV
        - Levering ten behoeve van de versterking en vernieuwing van bruggen. 1910, dossier nr. 421-V
        - Levering ten behoeve van de versterking en vernieuwing van bruggen. 1911, dossier nr. 421-VI
        - Levering ten behoeve van de versterking en vernieuwing van bruggen. 1912, dossier nr. 421-VII
        - Levering ten behoeve van de versterking en vernieuwing van bruggen. 1913-1915, dossier nr. 421-VIII
      - Doos nr. 28., 28
        - Levering van bruggen voor de Lasem - Djatirego. 1912-1921, dossier nr. 422
        - Levering van bruggen voor het nieuwe station Demak en voor de tweede lijn Semarang - Demak. 1914-1916, dossier nr. 423
        - Prijsaanvraag en bestelling van ligger - bruggen van 10 meter dagwijdte. 1928, dossier nr. 424
        - Prijsopgaaf en bestelling van 14700 prent - briefkaarten. 1911, dossier nr. 427
        - Rails en wissels met toebehoren volgens bestek no. 1 geleverd door Bochum. 1881-1882, dossier nr. 451
        - Rails en wissels met toebehoren volgens bestek no. 1 geleverd door Bochum. 1882-1883, dossier nr. 452-I
        - Rails en wissels met toebehoren volgens bestek no. 1 geleverd door Bochum. 1883-1884, dossier nr. 452-II
        - Bestelling van Décauvillemateriaal. 1912, dossier nr. 471
    - Bestellingen van rijtuigen., b
      - Doos nr. 29., 29
        - A. B. rijtuigen en B. rijtuigen geleverd door Beijnes. 1881-1884, dossier nr. 501
        - Prijsopgaven en bestellingen van diverse rijtuigen. 1886-1891, dossier nr. 502
        - A. B. rijtuigen en B. rijtuigen geleverd door Beijnes. 1892-1899, dossier nr. 503
        - A. B. rijtuigen, B. rijtuigen, bagagewagens, brandwagens en ketelwagens geleverd door Beijnes. 1898-1902, dossier nr. 504
        - A. B. rijtuigen en B. rijtuigen geleverd door Beijnes. 1901-1905, dossier nr. 505
        - B. rijtuigen geleverd door Beijnes en locomotieven geleverd door Beijer Peacock & Co. 1904-1906, dossier nr. 506
        - Prijsaanvraag en levering van A. B. rijtuigen. 1907-1908, dossier nr. 507
        - Aanmaak rijtuigen voor de Oost - Java - Stoomtrammaatschappij en de Semarang - Cheribon - Stoomtrammaatschappij. 1907, dossier nr. 508
        - A. B. rijtuigen en B. rijtuigen geleverd door Beijnes. 1907-1909, dossier nr. 509
        - A. B. rijtuigen en B. rijtuigen geleverd door Beijnes. 1909-1911, dossier nr. 510
      - Doos nr. 30., 30
        - A. B. rijtuigen, B. rijtuigen en bagagewagens geleverd door Beijnes. 1913-1914, dossier nr. 511-I
        - A. B. rijtuigen, B. rijtuigen en bagagewagens geleverd door Beijnes. 1915-1918, dossier nr. 511-II
    - Bestellingen van wagens., c
      - Doos nr. 30., 30
        - Bijbestelling van rollend materieel op de stations. 1894, dossier nr. 525
        - Gesloten goederenwagens, marktwagens en ballastwagens, geleverd door Beijnes. 1881-1883, dossier nr. 526
        - Ballastwagens en plattewagens geleverd door Beijnes. 1882-1888, dossier nr. 527
        - Bestelling van gesloten goederenwagens. 1883, dossier nr. 528
        - Brandhoutwagens geleverd door Beijnes. 1884-1895, dossier nr. 529
        - Weegbrugcontrôlewagen, bagagewagens en gesloten wagens geleverd door Beijnes. 1895, dossier nr. 530
      - Doos nr. 31., 31
        - Plattewagens geleverd door Beijnes. 1888-1897, dossier nr. 531
        - Ballastwagens geleverd door Beijnes. 1895-1899, dossier nr. 532
        - Aanvraag uitzending ballastwagens. 1895-1898, dossier nr. 533
        - Aanvraag uitzending gesloten goederenwagens. 1896-1899, dossier nr. 534
        - Gesloten goederenwagens voor de Semarang - Cheribon Stoomtrammaatschappij, geleverd door Beijnes. 1898-1900, dossier nr. 536
        - Plattewagens geleverd door Beijnes. 1898-1899, dossier nr. 537
        - Gesloten goederenwagens geleverd door Beijnes. 1899-1901, dossier nr. 538
        - Gesloten wagens geleverd door Beijnes en Werkspoor. 1901-1903, dossier nr. 539
        - Gesloten wagens geleverd door Beijnes en Werkspoor. 1903-1905, dossier nr. 540
        - Ketelwagens geleverd door Beijnes. 1905, dossier nr. 541
        - Waterwagens, ketelwagens en plattewagens geleverd door Beijnes. 1906-1908, dossier nr. 542
      - Doos nr. 32., 32
        - Plattewagens en schamelwagens geleverd door Beijnes. 1908-1917, dossier nr. 543
        - Gesloten goederenwagens en brandhoutwagens geleverd door Beijnes. 1908-1911, dossier nr. 544
        - Ketelwagens en ballastwagens geleverd door Werkspoor. 1909-1910, dossier nr. 545
        - Plattewagens geleverd door Werkspoor. 1910-1911, dossier nr. 546
        - Gesloten goederenwagens, plattewagens en brandhoutwagens geleverd door v.d. Zijpen en Charlier. 1910-1911, dossier nr. 547
        - Plattewagens geleverd door Waggonfabrik A. G. 1911-1912, dossier nr. 548
        - Brandhoutwagens geleverd door v.d. Zijpen en Charlier. 1911-1913, dossier nr. 549
      - Doos nr. 33., 33
        - Gesloten goederenwagens en ballastwagens geleverd door v.d. Zijpen en Charlier. 1911-1914, dossier nr. 550
        - Plattewagens geleverd door Waggonfabrik. 1912-1913, dossier nr. 551
        - Gesloten goederenwagens geleverd door v.d. Zijpen & Charlier en door de Pletterij, brandhoutwagens geleverd door La Brugeoise en v.d. Zijpen & Charlier. 1912, dossier nr. 552-I
        - Gesloten goederenwagens geleverd door v.d. Zijpen & Charlier en door de Pletterij, brandhoutwagens geleverd door La Brugeoise en v.d. Zijpen & Charlier. 1912, dossier nr. 552-II
        - Gesloten goederenwagens geleverd door v.d. Zijpen & Charlier en door de Pletterij, brandhoutwagens geleverd door La Brugeoise en v.d. Zijpen & Charlier. 1913, dossier nr. 552-III
        - Gesloten goederenwagens geleverd door v.d. Zijpen & Charlier en door de Pletterij, brandhoutwagens geleverd door La Brugeoise en v.d. Zijpen & Charlier. 1913-1915, dossier nr. 552-IV
      - Doos nr. 34., 34
        - Gesloten goederenwagens en zandwagens geleverd door American Car and Foundry Export Cy. 1921-1925, dossier nr. 554
        - Rongenwagens geleverd door American Car and Foundry Export Cy. 1922-1929, dossier nr. 555
        - Gesloten goederenwagens geleverd door Allan & Co. 1928-1929, dossier nr. 556-I
        - Gesloten goederenwagens geleverd door Allan & Co. 1930, dossier nr. 556-II
    - Bestellingen en locomotieven., d
      - Doos nr. 34., 34
        - Locomotieven geleverd door Beyer Peacock & Co. 1881-1885, dossier nr. 571
        - Locomotieven geleverd door Beyer Peacock & Co. 1886-1895, dossier nr. 572
      - Doos nr. 35., 35
        - Locomotieven geleverd door de Sächsische Maschinenfabrik. 1897, dossier nr. 573-I